Images des répertoires du notaire Louis Vilcocq pour l'étude XXXIII
Archives nationales de France
Images des répertoires du notaire Louis Vilcocq pour l'étude XXXIII
28 avril 1818 - 17 mai 1832
MC/RE/XXXIII/15 - MC/RE/XXXIII/17
Etude XXXIII; Vilcocq, Louis
3 registres
Archives nationales de France
Minutes et répertoires: la loi 2008-696 du 15 juillet 2008 relative aux archives a fixé à 75 ans à compter de la date de l'acte, ou à 25 ans à compter de la date du décès de l'intéressé si ce délai est plus bref, le délai de communication des minutes et répertoires des notaires; ce délai est porté à 100 ans à compter de la date de l'acte si le document se rapporte à un mineur (code du Patrimoine, articles L213-2, 4e d et 5e).
Autres documents de l'étude (dossiers de clients, comptabilité...): s'agissant d'archives privées, ces documents sont communicables selon les modalités fixées par le déposant ou le donateur.
Certains documents ne sont pas accessibles sous leur forme originale en raison de leur mauvais état de conservation.
Registres entrés aux Archives nationales en 1947.
Images des répertoires de l’étude XXXIII
Archives de l'étude XXXIII
répertoire d'officier public ministériel
- Répertoire chronologique pour la période du 28 avril au 28 mai 1818, 28 avril - 28 mai 1818; MC/RE/XXXIII/15; Le répertoire comporte 4 feuillets et fait partie d'un registre de 424 feuillets de papier manuscrits, hauteur 36 x largeur 25,5 cm, composé de 15 cahiers foliotés par le notaire. Le registre est en mauvais état. Il est dérelié.
  Registre folioté en 2004 (foliotation non visible à l'écran)
  Le registre contient aussi le répertoire du notaire Joseph Grelet pour la période du 2 janvier 1808 au 27 avril 1818.
  Le répertoire contient les informations suivantes: 1. le n° de l'acte dans l'année; 2. date du jour; 3. nature de l'acte passé en brevet; 4. nature de l'acte passé en minute; 5. nom, prénom, domicile des parties, indication sur la situation et les prix des biens; 6. date d'enregistrement de l'acte; 7. droits d'enregistrement.
  Attention: seuls les actes passés en minute sont conservés; les actes mentionnés dans le répertoire comme passés en simple brevet (colonne 3) ne sont pas conservés par les notaires et ne sont donc pas versés au Minutier (ils sont remis aux clients).
  répertoire
  - Liste chronologique des actes pour la période du 28 avril au 28 mai 1818, 28 avril - 28 mai 1818; 420 v°-423 v°; 4 feuillets
- Répertoire chronologique pour la période du 29 mai 1818 au 20 juin 1827, 29 mai 1818 - 20 juin 1827; MC/RE/XXXIII/16; Un registre de 344 feuillets de papier manuscrits, hauteur 35 x largeur 24 cm, composé de 6 cahiers foliotés par le notaire. Le registre est en mauvais état, il est dérelié. Les feuillets 1, 2, 25 sont volants. Les feuillets 158, 160, 163, 167, 169, 172, 224, 234, 236, 298 et 331 sont déchirés. Il y a des encarts aux feuillets 31, 96, 184, 204, 235, 287, 323 et 326.
  - Liste chronologique des actes pour la période du 29 mai au 31 décembre 1818, 29 mai - 31 décembre 1818; 1 r°-28 v°; 28 feuillets
  - Liste chronologique des actes pour la période du 2 janvier au 31 décembre 1819, 2 janvier - 31 décembre 1819; 29 r°-68 v°; 40 feuillets
  - Liste chronologique des actes pour la période du 3 janvier au 31 décembre 1820, 3 janvier - 31 décembre 1820; 69 r°-108 v°; 40 feuillets
  - Liste chronologique des actes pour la période du 2 janvier au 31 décembre 1821, 2 janvier - 31 décembre 1821; 108 v°-151 r°; 44 feuillets
  - Liste chronologique des actes pour la période du 2 janvier au 31 décembre 1822, 2 janvier - 31 décembre 1822; 151 r°-193 v°; 43 feuillets
  - Liste chronologique des actes pour la période du 2 janvier au 31 décembre 1823, 2 janvier - 31 décembre 1823; 193 v°-232 v°; 40 feuillets
  - Liste chronologique des actes pour la période du 2 janvier au 31 décembre 1824, 2 janvier - 31 décembre 1824; 233 r°-266 r°; 34 feuillets
  - Liste chronologique des actes pour la période du 3 janvier au 31 décembre 1825, 3 janvier - 31 décembre 1825; 266 r°-294 v°; 29 feuillets
  - Liste chronologique des actes pour la période du 2 janvier au 30 décembre 1826, 2 janvier - 30 décembre 1826; 294 v°-327 v°; 34 feuillets
  - Liste chronologique des actes pour la période du 2 janvier au 20 juin 1827, 2 janvier - 20 juin 1827; 327 v°-344 v°; 18 feuillets
- Répertoire chronologique pour la période du 20 juin 1827 au 17 mai 1832, 20 juin 1827 - 17 mai 1832; MC/RE/XXXIII/17; Le répertoire comporte 181 feuillets et fait partie d'un registre de 300 feuillets de papier manuscrits, hauteur 35 x largeur 24 cm, composé de 4 cahiers foliotés par le notaire. Le registre est en bon état. Un encart au feuillet 2 bis. Taches d'encre aux feuillets 1, 11, 53, 71, 92, 146, 147, 156 et 175,. Les feuillets 160 et 171 sont déchirés.
  Le registre contient aussi le répertoire du notaire Florestan Bonnaire pour la période du 18 mai 1832 au 25 octobre 1834.
  - Liste chronologique des actes pour la période du 20 juin au 31 décembre 1827, 20 juin - 31 décembre 1827; 1 r°-16 v°; 16 feuillets
  - Liste chronologique des actes pour la période du 2 janvier au 31 décembre 1828, 2 janvier - 31 décembre 1828; 16 v°-53 r°; 38 feuillets
  - Liste chronologique des actes pour la période du 2 janvier au 31 décembre 1829, 2 janvier - 31 décembre 1829; 53 r°-95 r°; 43 feuillets
  - Liste chronologique des actes pour la période du 2 janvier au 31 décembre 1830, 2 janvier - 31 décembre 1830; 95 r°-132 v°; 38 feuillets
  - Liste chronologique des actes pour la période du 2 janvier au 31 décembre 1831, 2 janvier - 31 décembre 1831; 131 v°-167 r°; 37 feuillets
  - Liste chronologique des actes pour la période du 2 janvier au 17 mai 1832, 2 janvier - 17 mai 1832; 167 r°-181 v°; 15 feuillets